臺灣新竹地方法院刑事判決
109年度易字第757號
公  訴  人  臺灣新竹地方檢察署檢察官楊仲萍
被      告  黃子武



指定辯護人  本院公設辯護人林建和
上列被告因竊盜案件，經檢察官提起公訴（109年度偵字第3213
號），本院認為宜以簡式審判程序審理，判決如下：
    主  文
黃子武犯竊盜罪，累犯，處拘役參拾日，如易科罰金，以新台幣
壹仟元折算壹日。
犯罪所得92無鉛汽油貳拾貳公升，沒收之，於全部或一部不能沒
收或不宜執行沒收時，追徵其價額。
    犯罪事實及證據名稱
一、本件犯罪事實及證據，除證據應增加「被告於審理中之自白
    」外，其餘均引用檢察官起訴書所載（如附件）。
二、應適用之法條：
（一）刑事訴訟法第273條之1第1項、第299條第1項前段、第310
      條之2、第454條第2項。
（二）刑法第320條第1項、第47條第1項、第41條第1項前段、第
      38條之1第1項前段、第3項。
（三）刑法施行法第1條之1第1項。
三、如不服本判決，得自判決送達之日起20日內，向本院提起上
    訴。
四、本案經檢察官高上茹到庭執行職務。
中　　華　　民　　國　　110   年　　 2  　月　　22  　日
                  刑事第四庭法  官   陳健順
以上正本證明與原本無異。
中　　華　　民　　國　　110 　年　　2 　　月　　22　　日
                            書記官   吳玉蘭
附錄本案論罪科刑法條全文：
中華民國刑法第320條第1項
意圖為自己或第三人不法之所有，而竊取他人之動產者，為竊盜
罪，處 5 年以下有期徒刑、拘役或 50 萬元以下罰金。
附件：
臺灣新竹地方檢察署檢察官起訴書
                                     109年度偵字第3213號
　　被　　　告　黃子武　男　46歲（民國00年00月00日生）
　　　　　　　　　　　　住新竹縣○○鎮○○里00鄰○○○0
　　　　　　　　　　　　　號
　　　　　　　　　　　　國民身分證統一編號：Z000000000號
上列被告因竊盜案件，已經偵查終結，認應該提起公訴，茲將犯
罪事實及證據並所犯法條分敘如下：
　　　　　　犯罪事實
一、黃子武與某不詳姓名年籍之成年男子於民國108年10月22日2
    時39分至45分許，駕駛車牌號碼00-0000號自小客車行經新
    竹市○○區○○路○段000號前，竟與該不詳男子共同意圖為自己
    不法之所有，基於竊盜之犯意，以抽油設備（未扣案）竊取
    張銘益停放該處之車牌號碼00-0000號自小客車油箱內92無
    鉛汽油22公升（價值約新臺幣583元）。嗣經警調閱監視器
    後始循線查獲上情。
二、案經張銘益訴由新竹市警察局第三分局報告偵辦。
　　　　　　證據並所犯法條
一、證據清單
編號 證    據 待  證  事  實 1 被告黃子武之供述 被告否認犯行，辯稱：0000000000門號係其友人甘麗菁使用，案發時間其與甘麗菁應該在「阿春」盧軍琳位於頭份市住處睡覺，其並未去竊取汽油，該車係借予盧軍琳云云。 2 證人張銘益之證述 張銘益所有之汽油於上開時、地遭竊之事實。 3 證人甘麗菁之證述 1、車牌號碼00-0000號自小客車係由被告使用之事實。 2、0000000000門號自108年10月7日被告另案羈押出所後，均係由被告在使用之事實。 4 證人盧軍琳之證述 證人盧軍琳經與被告對質後陳稱：被告所陳借車去新竹拿東西該次是白天借車，是竹南科學園區，僅有1次晚上借車是去峨嵋，本件並非其借車去偷汽油等語。 5 0000000000門號通聯調閱查詢單、監視器光碟及翻拍照片、新竹縣竹北地政事務所、竹東地政事務所、新竹市地政事務所函覆土地位置、地圖列印資料 1、依監視器攝得車牌號碼00-0000號自小客車於該日2時29分駛至新竹市○○路○段000號往北上方向、2時39分至新竹市○○路○段000巷○0○○○地○○○路○段000號僅相距約200公尺)，堪認與同日2時39分至45分行經新竹市○○路○段000號前並至案發地點竊取汽油之車輛為同一車輛。 2、依0000000000門號基地台位置，該門號持用人自該日1時24分許自苗栗縣頭份市駛至苗栗縣竹南鎮中華路，再於該日2時24分至44分許經新竹市香山區中華路六段，之後駛上國道三號高速公路，於該日2時54分抵達新竹縣○○鎮○○○段000地號附近即被告位於新竹縣關西鎮深坑子住處附近。堪認被告當時應為0000000000門號使用人，且位置與上開車牌號碼00-0000號自小客車行駛位置一致，被告應在該車上之事實。 3、車牌號碼00-0000號自小客車車上2名男子分別從駕駛座、副駕駛座下車至案發地點竊取汽油之事實。 4、綜上，被告應為本件竊取汽油之共同行為人之事實。 6 車牌號碼00-0000號自小客車車輛詳細資料報表 車牌號碼00-0000號自小客車為被告所有之事實。 
二、核被告所為係犯刑法第320條第1項之竊盜罪嫌。
三、依刑事訴訟法第251條第1項提起公訴。
　此　致
臺灣新竹地方法院
中　　華　　民　　國　 109　　年　　8 　　月　　25　　日
　　　　　　　　　　　　　　　檢　察　官  楊仲萍